臺灣臺北地方法院民事判決　　　　　　　96年度訴字第1742號
原　　　告　丁○○
被　　　告　立法院
法定代理人　甲○○
被　　　告　司法院
法定代理人　乙○○
被　　　告　中華民國
法定代理人　丙○○
上列當事人間確認之訴事件，本院判決如下：
    主      文
原告之訴駁回。
訴訟費用由原告負擔。
    事實及理由
一、原告起訴主張略以：
（一）憲法第7 條規定中華民國人民在法律上地位平等，惟刑事
      訴訟法第258 條之1 規定：告訴人不服前條之駁回處分者
      ，得於接受處分書後10日內委任律師提出理由狀，向該管
      第一審法院聲請交付審判，未設有無資力者，得聲請律師
      委任，違背憲法第7 條法律地位平等之規定，成為有錢人
      始有訴訟權，無錢者即無訴訟權。
（二）檢察官未依憲法第251 條規定提起公訴，依司法院大法官
      會議解釋第254 號解釋理由書，檢察官未依刑事訴訟法第
      157 條、第158 條所規定事項提起公訴，視同未踐行第25
      8 條所規定認再議為無理由者法定要式行為，與未駁回再
      議同，刑事訴訟法第258 條之1 第1 項未設別有規定以刑
      事訴訟法第157 條、第158 條、第379 條、第12條應調查
      之證據未予調查，得免委任律師之規定，違反憲法第8 條
      所規定事項，為此爰依民事訴訟法第247 條之規定提起本
      件訴訟等語。並聲明：確認刑事訴訟法第258 條之1 第1
      項規定違反憲法第1條、第7條、第80條規定，應屬無效。
二、按原告之訴，依其所訴之事實，在法律上顯無理由者，法院
    得不經言詞辯論，逕以判決駁回之，民事訴訟法第249條第2
    項定有明文。又所謂原告之訴，依其所述之事實，在法律上
    顯無理由者，係指依原告於訴狀內記載之事實觀之，在法律
    上顯然不能獲得勝訴之判決者而言，此有最高法院62年台上
    字第845 號判例意旨可資參照。
三、經查，本件原告訴請確認刑事訴訟法第258 條之1 第1 項規
    定違反憲法第1 條、第7 條、第80條規定，應屬無效，惟揆
    諸憲法第78條、第79條之規定，司法院設大法官若干人，掌
    理憲法第78條所規定解釋憲法，及統一解釋法律及命令之事
    項，是解釋刑事訴訟法第258 條之1 第1 項規定是否有違憲
    情事乃屬司法院大法官之權限，非屬民事訴訟之範疇，應不
    得提起本件確認之訴。從而，原告提起本件確認之訴與上揭
    規定之要件顯有不符，為顯無理由，自應由本院不經言詞辯
    論，逕予駁回。
四、訴訟費用負擔之依據：民事訴訟法第78條。
中　　華　　民　　國　　96　　年　　3 　　月　　29　　日
                  民事第一庭法　官　蔡和憲
以上正本係照原本作成。
如對本判決上訴，須於判決送達後20日內向本院提出上訴狀。
中　　華　　民　　國　　96　　年　　3 　　月　　30　　日
                            書記官  吳文雄
